# 请教陈老师：关于现金流量表的问题

提问人：心灵 时间：2012-08-07 20:57:33
第１个问题：我公司销售产品，收到客户银行承兑汇票１００万，然后把这１００万支付给另一个设备供应商，那么现金流量表中销售商品收到的现金是否为０，购买设备支付的现金也为０，但是又和固定资产增加不符合。
第２个问题：我公司采购２００万低值易耗品，一般是用于生产，当时现金流是购买商品接受劳务所支付的现金，隔了几个月，车间领用１００万用于在建工程，并结转固定资产，是否要从购买商品接受劳务所支付的现金中扣出１００万，填到购买固定资产所支付的现金，如果不扣出，又和固定资产增加的钩稽关系不符合。 请教陈老师在百忙中帮忙解答，我在日常编制现金流量表时没有把承兑当现金，也没有从购买商品中拿出一部份来算购买固定资产支付的现金，但是年报审计师的方法正好同我的相反，应该是我对，还是注册会计师对？

回答人：chenyiwei
回复 心灵 的帖子
1 、银行承兑汇票不属于现金及现金等价物。因此，凡是以银行承兑汇票作为支付手段的收付款交易，在现金流量表的正表上均不反映。由于这种做法会在一定程度上歪曲企业的资金流量，因此建议企业在附注中增加披露本报告期内以银行承兑汇票方式收付的款项金额。
2 、现金流量在现金流量表上的归类是依据其发生时的意图。如果购入的存货后续改变用途，用于在建工程的，则现金流量表不再作调整。